【裁判字號】    96,交聲,330
【裁判日期】    970122
【裁判案由】    違反道路交通管理處罰條例
【裁判全文】
臺灣宜蘭地方法院交通事件裁定         96年度交聲字第330號
移送機關    交通部公路總局臺北區監理所宜蘭監理站
異  議  人  環鑫通運有限公司
法定代理人  甲○○
上列異議人因違反道路交通管理處罰條例案件，對於原處分機關
即交通部公路總局臺北區監理所宜蘭監理站中華民國96年11月13
日所為之處分（原處分案號：宜監字第裁43-Q00000000號）聲明
異議，本院裁定如下：
    主  文
異議駁回。
    理  由
一、原處分意旨略以：異議人環鑫通運有限公司所有車牌號碼
    738-HX號營業貨運曳引車聯結車牌號碼17-LG號營業半拖車
    ，由異議人司機張晉榮駕駛，於民國96年9月15日10時35分
    許在梗枋卸貨場，經警舉發「非砂石專用車載運砂石（非由
    港區載出）」違規。原處分機關調查後，認異議人「裝載砂
    石土方未依規定使用專用車輛」違規情節屬實，依道路交通
    管理處罰條例第29條之1第1項規定，裁處異議人罰鍰新臺幣
    4 萬元。
二、異議意旨以：砂石專用車原意為取締超載問題而設立，而異
    議人所有車輛係登記為「砂石專用車（港）」，且當天並無
    超載情事，依交通部95年1月16日之函示，該車可行駛一般
    道路及載運砂石，異議人亦行駛多年。為此爰於法定期間內
    聲明異議，請求撤銷原處分等語。
三、按裝載砂石、土方未依規定使用專用車輛或其專用車廂未合
    於規定或變更車廂者，處汽車所有人新臺幣4萬元以上8萬元
    以下罰鍰，並當場禁止通行，道路交通管理處罰條例第29條
    之1第1項定有明文。又自港區駛出且出具港區過磅單之傾卸
    框式大貨車及傾卸框式半拖車，其貨廂容積及貨廂外框顏色
    ，得不受第3點第5款、第6款規定之限制，為交通部訂頒「
    裝載砂石土方車輛使用專用車輛或專用車廂規定」第5點所
    明定。交通部並於95年11月24日以交路字第0840048772號、
    於96年11月21日以交路字第0960057849分別函示：「自港區
    駛出且出具港區過磅單之傾卸框式大貨車及傾卸款式半拖車
    ，如准於港區外載運砂石土方，易與一般傾卸框式車輛（非
    砂石專用車）混淆，衍生管理問題」、「登檢為『砂石專用
    車（港）』之車輛得自港區載運砂石出港，但不得於港區外
    甲、乙公司間載運砂石行駛道路」明確（見本院卷第10頁、
    第40頁）。
四、經查，異議人所有前揭17-LG號營業半拖車係登記為「砂石
    專用車（港）」之事實，有該車輛之行車執照影本1紙在卷
    可憑，則依前揭「裝載砂石土方車輛使用專用車輛或專用車
    廂規定」及交通部函示說明，該車輛自不得用於港區外載運
    砂石使用。而異議人之司機張晉榮於上揭時地駕駛車牌號碼
    738-HX號營業貨運曳引車聯結17-LG號營業半拖車載運砂石
    ，且並非裝載砂石自港區載運砂石土方駛出行駛於道路等事
    實，均為異議人所不爭，並有宜蘭縣政府警察局礁溪分局96
    年11月2日警礁交字第0964104276號函、舉發違反道路交通
    管理事件通知單各1份在卷可稽，足堪認定，則異議人使用
    上開車輛自已違反上開裝載砂石土方車輛使用專用車輛或專
    用車廂規定。異議人辯稱其車輛登記為「砂石專用車（港）
    」，自得於港區外載運砂石行駛於道路云云，要嫌無據。
五、綜上，異議人違規行為屬實，原處分機關援引道路交通管理
    管理處罰條例第29條之1第1項規定，裁處異議人罰鍰新臺幣
    4萬元，於法並無不合，是本件異議為無理由，應予駁回。
六、依道路交通案件處理辦法第19條，裁定如主文。
中    華    民    國    97    年    1    月     22    日
                     交通法庭 法  官  鄧晴馨
以上正本證明與原本無異。
如不服本裁定，應於裁定送達後5日內，向本院提出抗告狀。（
應附繕本）
                              書記官  吳文雄
中    華    民    國    97    年    1    月    24    日


司法院資訊處製作；財團法人民間司法改革基金會備份。
